【裁判字號】    95,訴,1971
【裁判日期】    950807
【裁判案由】    槍砲彈藥刀械管制
【裁判全文】
臺灣板橋地方法院刑事判決              95年度訴字第1971號
公  訴  人  臺灣板橋地方法院檢察署檢察官
被      告  甲○○
上列被告因違反槍砲彈藥刀械管制條例案件，經檢察官提起公訴
〔起訴案號：９５年度毒偵字第８７０６號〕。本院合議庭評決
由受命法官獨任進行簡式審判程序。茲判決如下：
    主  文
甲○○未經許可，持有子彈，處有期徒刑月，併科罰金新臺幣
壹萬元，有期徒刑如易科罰金，以銀元參佰元折算壹日，併科之
罰金如易服勞役，以新臺幣壹仟元折算壹日。
扣案如附表編號一所示制式子彈肆顆、編號二所示改造子彈壹顆
，均沒收。
    事  實
壹、甲○○明知槍砲彈藥刀械管制條例定義之槍砲、彈藥，非經
    中央主管機關許可，不得製造、販賣、運輸、轉讓、出租、
    出借、持有、寄藏或陳列。竟於民國〔下同〕９５年１月２
    ５日前之某不詳時點，在不詳地點，收受姓名年籍不詳、綽
    號『小李』之男子所交付如附表所示具殺傷力之子彈，自斯
    時起，未經中央主管機關許可，無故持有之；迄於９５年１
    月２５日１時２５分許，為臺灣板橋地方法院檢察署送往臺
    灣臺北看守所附設勒戒處所執行觀察、勒戒時查獲，並扣得
    附表所示子彈。
貳、案經臺灣臺北看守所函送臺灣板橋地方法院檢察署檢察官偵
    查起訴。
    理  由
壹、上列事實，業據被告甲○○坦承不諱〔參見本院準備程序筆
    錄、審判筆錄〕，核與證人袁克偉於偵查中結證情節〔參見
    偵卷第３４頁、第３５頁〕，互核相符，復有扣案如附表所
    示物品足佐。扣案之子彈，經內政部警政署刑事警察局以性
    能檢驗法、試射法鑑驗結果，均認具有殺傷力，有同局９５
    年３月３日刑鑑字第０９５００２０１１２號槍彈鑑定書〔
    附偵卷第１０頁至第１２頁〕足稽。俱徵被告不利於己之自
    白與事實相符。本案事證明確，被告之犯行堪予認定。
貳、被告為事實欄所示行為後，刑法業經  總統於９４年２月２
    日以總統華總一義字第０９４０００１４９０１號令修正公
    布第１～３、５、１０、１１、１５、１６、１９、２５～
    ２７、第四章章名、２８～３１、３３～３８、４０～４２
    、４６、４７、４９、５１、５５、５７～５９、６１～６
    ５、６７、６８、７４～８０、８３～９０、９１－１、９
    ３、９６、９８、９９、１５７、１８２、２２０、２２２
    、２２５、２２９－１、２３１、２３１－１、２９６－１
    、２９７、３１５－１、３１５－２、３１６、３４１、３
    ４３條條文；增訂第４０－１、７５－１條條文；刪除第５
    ６、８１、９４、９７、２６７、３２２、３２７、３３１
    、３４０、３４５、３５０條條文；並自９５年７月１日施
    行。現行刑法第２條第１項規定：「行為後法律有變更者，
    適用行為時之法律。但行為後之法律有利於行為人者，適用
    最有利於行為人之法律。」，其中〔一〕槍砲彈藥刀械管制
    條例第１２條第４項規定：「未經許可，持有、寄藏或意圖
    販賣而陳列子彈者，處五年以下有期徒刑，併科新台幣三百
    萬元以下罰金。」。惟現行刑法第３３條第５款規定「罰金
    ：新臺幣一千元以上，以百元計算之。」。修正後罰金刑最
    低度重於行為時法，新法非有利於行為人。〔二〕行為時之
    刑法第４１條第１項前段規定：「犯最重本刑為伍年以下有
    期徒刑以下之刑之罪，而受陸個月以下有期徒刑或拘役之宣
    告，因身體、教育、職業、家庭之關係或其他正當事由，執
    行顯有困難者，得以壹元以上參元以下折算壹日，易科罰金
    。」，又行為時之易科罰金折算標準，修正前罰金罰鍰提高
    標準條例第２條前段〔現已刪除〕規定，就其原定數額提高
    為１００倍折算１日。據此，行為時之易科罰金折算標準，
    應以銀元參佰元折算壹日，經折算後，應以新臺幣玖佰元折
    算壹日。惟現行刑法第４１條第１項前段則規定：「犯最重
    本刑為伍年以下有期徒刑以下之刑之罪，而受陸個月以下有
    期徒刑或拘役之宣告者，得以新臺幣壹仟元、貳仟元或參仟
    元折算壹日，易科罰金。」。比較修正前、後之易科罰金折
    算標準，新法非有利於行為人。〔三〕本件行為時之刑法第
    ４２條第２項前段規定：「易服勞役以壹元以上參元以下折
    算壹日。」。又行為時之易服勞役折算標準，依修正前罰金
    罰鍰提高標準條例第２條前段規定，就其原定數額提高為１
    ００倍折算１日。行為時之易服勞役折算標準，應以銀元參
    佰元折算壹日，經折算後，應以新臺幣玖佰元折算壹日。惟
    現行刑法第第４２條第３項前段規定：「易服勞役以新台幣
    壹仟元、貳仟元或參仟元折算壹日。」。比較修正前、後之
    易服勞役折算標準，以修正後之規定，有利於當事人。依刑
    法第２條第１項但書規定，適用現行刑法第４２條第３項前
    段規定，定其折算標準。
參、核被告所為，係犯槍砲彈藥刀械管制條例第１２條第４項之
    未經許可，持有子彈罪。爰審酌被告犯罪之動機、目的、手
    段、所致之危害，暨犯罪後態度等一切情狀，量處如主文所
    示之刑，並諭知有期徒刑易科罰金、併科之罰金易服勞役之
    折算標準；扣案如附表編號一所示制式子彈肆顆、編號二所
    示改造子彈壹顆，係違禁物，依法宣告沒收；至附表編號二
    所示另顆經鑑驗單位試射擊發之改造子彈，既因試射用罄，
    不為沒收之諭知。
據上論斷，應依刑事訴訟法第２７３條之１第１項、第２９９條
第１項前段，槍砲彈藥刀械管制條例第１２條第４項，刑法第２
條第１項、第４２條第３項前段，修正前刑法第４１條第１項前
段、第３８條第１項第１款，修正前罰金罰鍰提高標準條例第２
條，判決如主文。
本案經檢察官蔡元仕到庭執行職務。
中    華    民    國    95    年    8     月    7     日
                  刑事第一庭  法  官    陳福來
以上正本證明與原本無異。
如不服本判決應於送達後10日內向本院提出上訴狀。
                              書記官    林兆嘉
中    華    民    國    95    年    8     月    7     日
附錄本案所犯法條全文
槍砲彈藥刀械管制條例第12條
未經許可，製造、販賣或運輸子彈者，處1年以上7年以下有期徒
刑，併科新臺幣500萬元以下罰金。
未經許可，轉讓、出租或出借子彈者，處6月以上5年以下有期徒
刑，併科新臺幣300萬元以下罰金。
意圖供自己或他人犯罪之用，而犯前二項之罪者，處3年以上10
年以下有期徒刑，併科新臺幣700萬元以下罰金。
未經許可，持有、寄藏或意圖販賣而陳列子彈者，處5年以下有
期徒刑，併科新臺幣300萬元以下罰金。
第 1 項至第 3 項之未遂犯罰之。
附表：
┌──┬─────┬─────┬───────────┐
│編號│品      品│數      量│鑑    驗    結    果  │
├──┼─────┼─────┼───────────┤
│一  │制式子彈  │肆顆      │認係口徑9 mm之制式子彈│
│    │          │          │，具殺傷力。          │
├──┼─────┼─────┼───────────┤
│二  │改造子彈  │貳顆〔鑑驗│認係由土造金屬彈殼加裝│
│    │          │驗時試射壹│直徑8.2 mm金屬彈頭而成│
│    │          │顆，僅餘壹│之土造子彈，經實際施射│
│    │          │顆〕      │，可擊發，具殺傷力。  │
└──┴─────┴─────┴───────────┘


司法院資訊處製作；財團法人民間司法改革基金會備份。
